臺灣嘉義地方法院民事裁定　96年度家抗字第31號
抗　告　人　甲○○
上列當事人請求繼承表示事件，對於本院民國96年4月20日所為
裁定，提起抗告，本院合議庭裁定如下：
    主  文
原裁定廢棄。
抗告人繼承表示准予備查。
抗告費用新台幣壹仟元由抗告人負擔。
    理    由
一、抗告意旨略以：抗告人於原審提出之黑龍江省哈爾濱市公證
    處二○○五哈證內民字第三二○七號、二○○七哈政內民字
    第一三六二號親屬關係公證書，其中對於乙○○之父母、弟
    弟姓名、年籍及被繼承人乙○○之親屬關係均已載明，足以
    證明抗告人確為乙○○之繼承人，並提出公證書影本2份為
    證，原審未詳調查，而逕予駁回抗告人之聲請，實有未當，
    爰依法提出抗告，請將原裁定廢棄，依法為准予繼承等語。
二、按抗告法院認抗告為有理由者，應廢棄原裁定，自為裁定，
    必要時得命原法院或審判長更為裁定，非訟事件法第46條準
    用民事訴訟法第436條之1第3項，復準用第492條規定甚明。
三、本件原審以抗告人所提出之被繼承人乙○○之親屬關係公證
    書未經行政院設立或指定之機構或委託之民間團體驗證，嗣
    雖提出經驗證之該公證書，然對於被繼承人乙○○之父、母
    、弟弟姓名、年籍均未載明，自難認聲明人確係乙○○之繼
    承人，聲明人聲明繼承被繼承人乙○○遺產於法不合，而駁
    回抗告人之聲請，固非無據。惟查：
  (一)依抗告人甲○○提出業經財團法人海峽交流基金會於96年6
    月27日以96核字第039013號認證之西元2007年3月28日、同
    年6月11日之黑龍江省哈爾濱市公證處親屬關係公證書所載
    ，茲證明乙○○（男，1927年8月28日出生，2003年12月18
    日死亡，生前住嘉義縣竹崎鄉灣橋村23鄰灣橋268巷30號）
    ，被繼承人乙○○之親屬為父親劉立禎、母親劉閔氏（均已
    死亡），弟弟甲○○，有前述認證證明及公證書附卷可參，
    而經本院審核上述文件內乙○○之年籍資料與抗告人提出於
    原審公證書之年籍資料均屬相同，且抗告人已補正經該基金
    會驗證之符合繼承人證明文件；再觀以抗告人甲○○提出前
    述公證處二○○五哈證內民字第三二○八號公證書載明，被
    繼承人乙○○於西元2003年12月18日在黑龍江省通河縣人民
    醫院因病死亡，核與本件被繼承人乙○○戶籍謄本及卷附嘉
    義榮民服務處所載列，乙○○於大陸東北亡故之榮民基本資
    料相符，足見前揭公證書上抗告人甲○○實為被繼承人乙○
    ○之弟，堪可認定。
  (二)綜上，抗告人確實為被繼承人乙○○之胞弟無訛，抗告人提
    出於原審公證書內雖未載明被繼承人及其父母、兄弟之姓名
    、年籍及親屬關係，惟經本院斟酌抗告人嗣後提出之前揭證
    明文件，並調閱96年度家抗字第9號繼承表示民事卷宗，堪
    認抗告人確係乙○○之胞弟，且乙○○未婚、無子女及父母
    業已死亡，抗告人自屬其遺產繼承人，原審未與詳查而駁回
    抗告人聲請，自有未合，抗告意旨指摘原裁定不當，求予廢
    棄，洵屬有據，爰將原裁定廢棄，並裁定如主文所示。
四、據上論結，本件抗告為有理由，依非訟事件法第46條、第21
    條第1項前段，裁定如主文。
中　　華　　民　　國　　96　　年　　10　　月　　8 　　日
                  家事法庭審判長法　官　林世芬
                                法  官  黃仁勇
                                法  官  李文輝
上列正本與原本無異。
如不服本裁定，應於裁定送達後十日內向本院提出抗告。
中　　華　　民　　國　　96　　年　　10　　月　　8 　　日
                                書記官  黃秀嬌
